臺灣板橋地方法院刑事判決　　　　　　100年度交易字第590號
公　訴　人　臺灣板橋地方法院檢察署檢察官
被　　　告　陳錦沝
上列被告因公共危險案件，經檢察官提起公訴（一００年度偵字
第一三五五五號），被告於本院準備程序進行中，就被訴事實為
有罪之陳述，經本院告知簡式審判程序意旨，並聽取公訴人及被
告之意見後，本院裁定依簡式審判程序審理，並判決如下：
    主  文
陳錦沝服用酒類，不能安全駕駛動力交通工具而駕駛，處拘役伍
拾玖日，如易科罰金，以新臺幣壹仟元折算壹日。
    事  實
一、陳錦沝於民國一００年四月一日下午三時許，在新北市三重
    區○○○路某海產店內，飲用威士忌酒類後，明知已因服用
    酒類，已達於不能安全駕駛動力交通工具程度，竟仍騎乘車
    號K2N- 011號重型機車，前至新北市○○區○○街九十一號
    附近某里長辦公室，與友人聚會聊天，後於同日下午四時四
    十分許，復騎乘上開機車沿新北市○○區○○路欲返回住處
    ，嗣於同日下午四時五十四分許，途經新北市○○區○○路
    三段一一五號前，因不勝酒力，無法及時注意路況及安全操
    控車輛，致其所騎乘之上開機車自後追撞當時正在該地點停
    等紅燈號誌、由簡維哲駕駛之車號6159-DY 號自用小客車，
    陳錦沝因而人車倒地受傷，經員警將陳錦沝送醫診治，並抽
    血檢驗換算其吐氣所含酒精濃度，發現高達每公升一點一八
    毫克，始查知上情。
二、案經新北市政府警察局三重分局報告臺灣板橋地方法院檢察
    署檢察官偵查起訴。
    理  由
壹、程序事項：
    被告陳錦沝所犯係死刑、無期徒刑或最輕本刑為三年以上有
    期徒刑以外之罪，亦非屬高等法院管轄第一審之案件，其於
    準備程序中就被訴事實為有罪之陳述，經本院告知簡式審判
    程序之旨，並聽取公訴人及被告之意見後，經本院認為適宜
    ，乃依刑事訴訟法第二百七十三條之一第一項規定，裁定進
    行簡式審判程序，先予敘明。
貳、實體事項：
一、上揭犯罪事實，業據被告於本院審理中自白不諱，並經證人
    簡維哲於警詢中證述明確，復有新北市聯合醫院檢驗科藥物
    毒物濃度測定檢驗結果表、新北市政府警察局舉發違反道路
    交通管理事件通知單、道路交通事故調查報告表（一）、（
    二）、道路交通事故現場圖各一份、道路交通事故照片八張
    在卷可參。另按刑法第一百八十五條之三規定所謂「不能安
    全駕駛」，係抽象危險犯，並不以發生具體危險為必要，對
    於呼氣酒精濃度已達每公升零點五五毫克（0.55MG/L）以上
    ，肇事率為一般正常人之十倍，認為已達不能安全駕車之標
    準，此業經法務部八十八年五月十八日以法88檢字第001669
    號函告週知，應為絕對不能安全駕駛動力交通工具。復就醫
    學文獻所知，酒精對人體造成之影響，於呼氣時酒精濃度達
    每公升零點二五毫克（約合體內血液中酒精濃度50MG/DL 或
    0. 05 ％）即會輕度中毒，造成輕度協調功能降低；呼氣酒
    精濃度達每公升零點五毫克時（約合體內血液中酒精濃度10
    0MG/ DL 或0.1 ％）屬輕到中度中毒症狀，出現反應較慢、
    感覺減低、影響駕駛之狀況；呼氣酒精濃度達每公升零點七
    五毫克時（約合體內血液中酒精濃度150MG/DL或0.15％）屬
    輕到中度中毒症狀，出現思考改變、個性行為改變之狀況；
    呼氣酒精濃度達每公升一毫克時（約合體內血液中酒精濃度
    200MG/ DL 或0.2 ％），屬中度到重度中毒症狀，出現步態
    不穩、噁心嘔吐、精神混惑不清晰之狀況；呼氣酒精濃度達
    每公升一點五毫克時（約合體內血液中酒精濃度300MG/DL或
    0.3 ％）屬中到重度中毒症狀，出現說話不清楚、感覺喪失
    、視力模糊之狀況；又飲酒後一小時許，其體內血液酒精濃
    度可達最高，飲酒一小時後其體內之酒精濃度隨即消減，此
    亦分別有行政院國軍退除役官兵輔導委員會臺北榮民總醫院
    八十八年八月五日（88）北總內字第26868 號函文、八十八
    年十月二十六日（88）院賓文廉字第13407 號臺灣高等法院
    函中臺北醫學院附設醫院精神科主任蔡尚穎「酒精對人體生
    理與行為之影響」一文可據。是本件觀之被告係於一００年
    四月一日下午三時許飲用酒類，又係於同日晚間六時三十六
    分許即至少逾其飲酒後三小時三十六分以上，始經送醫診治
    ，並經抽血檢驗換算其吐氣所含酒精濃度，此有新北市聯合
    醫院檢驗科藥物毒物濃度測定檢驗結果表一份在卷可參，依
    前開說明，其體內血液中酒精濃度含量及呼氣酒精濃度含量
    本應隨之消減，卻仍經抽血檢驗換算測得其呼氣酒精濃度仍
    達每公升一點一八毫克，是綜合前述相關證據及說明，已足
    認被告於本件案發當時係因飲酒影響而達不能安全駕駛之情
    狀。綜上所述，足認被告之自白核與事實相符，應可採為論
    罪科刑之依據。從而，本件事證已臻明確，被告之犯行洵堪
    認定，應予依法論科。
二、核被告所為，係犯刑法第一百八十五條之三服用酒類不能安
    全駕駛動力交通工具而駕駛罪。爰審酌酒精成分對人之意識
    能力具有不良影響，超量飲酒後會導致對週遭事務之辨識及
    反應能力較平常狀況薄弱，被告前已有一次酒後駕車前科，
    竟不知悔悟，於本件仍飲用酒類達不能安全駕駛之程度而騎
    車於道路上行駛，對一般往來之人車均生高度危險性，行為
    實有可罰，惟念其犯後於本院審理中已能坦承犯行，態度尚
    佳，又已賠償他人車損損失，此有新北市三重區調解委員會
    調解書一份在卷可參，可認其犯後尚有悔意，及其犯罪動機
    、目的、手段等一切情狀，量處如主文所示之刑，並諭知易
    科罰金之折算標準。
據上論斷，應依刑事訴訟法第二百七十三條之一第一項、第二百
九十九條第一項前段，刑法第一百八十五條之三、第四十一條第
一項前段，刑法施行法第一條之一，判決如主文。
本案經檢察官楊承翰到庭執行職務。
中    華    民    國   100    年    6     月    30    日
                  交通法庭    法  官  林家賢
上正本證明與原本無異。
如不服本判決，應於判決送達後十日內，向本院提出上訴書狀，
並應敘述具體理由；其未敘述上訴理由者，應於上訴期間屆滿後
二十日內向本院補提理由書（均須按他造當事人之人數附繕本）
「切勿逕送上級法院」。
                              書記官  許清秋
中    華    民    國   100    年    6     月    30    日
附錄本判決論罪科刑法條：
刑法第一百八十五條之三：
服用毒品、麻醉藥品、酒類或其他相類之物，不能安全駕駛動力
交通工具而駕駛者，處一年以下有期徒刑、拘役或科或併科十五
萬元以下罰金。